【裁判字號】    99,訴,2709
【裁判日期】    991018
【裁判案由】    毒品危害防制條例
【裁判全文】
臺灣臺中地方法院刑事判決              99年度訴字第1588號
公  訴  人  臺灣臺中地方法院檢察署檢察官
被      告  劉明智
選任辯護人  張仕融律師
            張崇哲律師
被      告  乙○○
指定辯護人  本院公設辯護人甲○○
上列被告因毒品危害防制條例案件，經檢察官提起公訴（99年度
偵字第3516、3551、6275、6276、6766、6767號）暨追加起訴（
99年度偵字第20167號），本院判決如下：
    主    文
劉明智犯如附表一、二、三所示之罪，均累犯，各處如附表一、
二、三各該編號所示刑度欄之刑及沒收。主刑部分應執行有期徒
刑拾柒年陸月。
乙○○犯如附表二、三所示之罪，各處如附表二、三各該編號所
示刑度欄之刑及沒收。主刑部分應執行有期徒刑玖年陸月。
    犯罪事實
一、劉明智（綽號「阿牛」、「牛仔」）前因違反肅清煙毒條例
    案件，經本院以82年度訴字第4114號判處有期徒刑3年2月確
    定，於民國84年6月13日縮短刑期假釋出監並付保護管束。
    復因違反電信法、肅清煙毒條例、麻醉藥品、藥事法等案件
    ，經本院分別以86年度訴字第646號及86年度訴字第864號各
    判處有期徒刑4月、3年4月、4月、6月，嗣經聲請合併定應
    執行刑為有期徒刑4年確定；又因違反肅清煙毒條例案件，
    經臺灣高等法院臺中分院以87年度上訴字第857號維持本院
    86年度訴字第3344號判處有期徒刑3年5月確定，並與上開案
    件及其於假釋期間因違反肅清煙毒條例等案件經撤銷假釋所
    餘殘刑1年10月18日接續執行後，於91年4月22日縮短刑期假
    釋出監並付保護管束，嗣於95年10月25日因保護管束期滿未
    經撤銷視為執行完畢。詎仍不知悔改，明知海洛因、甲基安
    非他命為毒品危害防制條例所規定之第一、二級毒品，不得
    非法販賣，竟仍基於營利之目的，以0000000000、00000000
    00號之行動電話向真實姓名、年籍不詳之人購買第一、二級
    毒品海洛因，嗣以行動電話門號0000000000、0000000000為
    與購毒者聯絡之工具，於附表一所示之時間、地點，販賣第
    一級毒品海洛因、第二級毒品甲基安非他命予蘇皇議。又乙
    ○○亦明知海洛因為毒品危害防制條例所規定之第一級毒品
    ，不得非法販賣，竟與劉明智共同基於營利目的之犯意聯絡
    ，由劉明智以上揭0000000000、0000000000之行動電話為聯
    絡電話，並交付行動電話門號0000000000號給乙○○為聯絡
    電話，當有人撥打電話欲購買毒品時，則由乙○○聯絡劉明
    智，劉明智則攜帶毒品前往乙○○之住處或不詳處所分裝毒
    品後，再由乙○○、劉明智一同外出進行毒品交易或由乙○
    ○外出送毒品，並將收取之價金交付給劉明智，而於附表二
    、三所示之時間、地點，共同販賣第一級毒品海洛因予蘇皇
    議、吳宜蓉二人。嗣於99年2月3日，警方在乙○○位於臺中
    市○區○○路369巷6號之住處將之拘提到案，並扣得乙○○
    所有注射針筒8支、夾鏈袋2包、電子磅秤1台、行動電話3支
    （插卡門號有0000000000、0000000000、0000000000、0000
    000000號）等物；警方復於翌（4）日在劉明智位於臺中市
    ○區○○街3號之居所將劉明智拘提到案，並扣得劉明智所
    有之海洛因2包（合計淨重1.30公克，驗餘淨重1.28公克）
    、分裝袋1批、行動電話4支（插卡門號有0000000000、0000
    000000、0000000000、0000000000）等物。
二、案經臺中縣警察局豐原分局及海巡署中部地區巡防局第三海
    岸巡防總隊報告臺灣臺中地方法院檢察署檢察官偵查起訴暨
    臺灣臺中地方法院檢察署檢察官自動簽分偵查起訴。
    理    由
甲、有罪部分：
壹、證據能力方面：
一、按被告以外之人（包括證人、鑑定人、告訴人、被害人及共
    同被告等）於審判外之陳述雖不符刑事訴訟法第159條之1至
    之4等4條之規定，而經當事人於審判程序同意作為證據，法
    院審酌該言詞陳述或書面陳述作成時之情況，認為適當者，
    亦得為證據；當事人、代理人或辯護人於法院調查證據時，
    知有刑事訴訟法第159條第1項不得為證據之情形，而未於言
    詞辯論終結前聲明異議者，視為有前項之同意，同法第159
    條之5定有明文。立法意旨在於傳聞證據未經當事人之反對
    詰問予以核實，原則上先予排除。惟若當事人已放棄反對詰
    問權，於審判程序中表明同意該等傳聞證據可作為證據；或
    於言詞辯論終結前未聲明異議，基於尊重當事人對傳聞證據
    之處分權，及證據資料愈豐富，愈有助於真實發見之理念，
    且強化言詞辯論主義，使訴訟程序得以順暢進行，上開傳聞
    證據亦均具有證據能力。查檢察官、被告二人及其等之選任
    辯護人、公設辯護人對於本案卷內相關證人之證述、文書卷
    證資料，於本院99年7月1日行準備程序中、本院99年8月9日
    、9月27日審理中，並未就有何於刑事訴訟法第159條第1項
    不得為證據之情形於本院言詞辯論終結前聲明異議，且有關
    本案諸證人之證述、文書卷證資料亦經本院於審理期日逐一
    提示、朗讀，並告以要旨，本院復審酌相關證人證述筆錄製
    成、文書卷證資料取得，並無證據顯示有何違背程序規定情
    事，依據上述之說明，均應具有證據能力。
二、另按刑事訴訟法上「證據排除法則」，係指將具有證據價值
    或真實之證據，因取得程序之違法，而予以排除之法則。茍
    司法警察機關於實施通訊監察時，已合於通訊保障及監察法
    第5條第1項所規定之要件，且依法取得法官所核發之通訊監
    察書，基於該通訊監察所取得之證據，即無證據排除法則之
    適用。且按有事實足認被告或犯罪嫌疑人有最輕本刑為三年
    以上有期徒刑之罪嫌，並危害國家安全或社會秩序情節重大
    ，而有相當理由可信其通訊內容與本案有關，且不能或難以
    其他方法蒐集或調查證據者，得發通訊監察書。通訊監察書
    ，偵查中由檢察官依司法警察機關聲請或依職權聲請該管法
    院核發，審判中由法官依職權核發，通訊保障及監察法第五
    條第一項第一款、第二項定有明文。查本件被告劉明智、乙
    ○○所使用之0000000000、0000000000、0000000000號行動
    電話之監聽錄音，均係經本院以98年度聲監字第1138、1412
    號、98年度聲監續字第914、1020號核准在案，經核被告劉
    明智、乙○○所涉犯之販賣第一、二級毒品罪，均係最輕本
    刑五年以上有期徒刑之重罪，且該等犯罪類型之犯罪過程多
    係透過電話通聯並以代號、暗碼等隱晦方式暗中進行，其犯
    罪結果戕害不特定國人之身心健康甚鉅，自屬危害社會秩序
    情節重大，而有相當理由可信犯罪嫌疑人之通訊內容要與涉
    案情節有關，且難以其他方法蒐集或調查證據者，又監聽過
    程中尚查無任何不法或不當侵害人權保障之情事，自屬符合
    通訊保障及監察法第5條第1項第1款、第2項之規定，核係依
    法所為之監聽，尚無不法取證情事或違背法定程序之處。又
    按通訊監察錄音之譯文，僅屬依據監聽錄音結果予以翻譯之
    文字，固具文書證據之外觀，但實際上仍應認監聽所得之錄
    音帶或光碟，始屬調查犯罪所得之證物；刑事訴訟法第165
    條之1第2項所稱之證物，如其蒐證程式合法，並經合法調查
    ，自具證據能力。因此檢察官如提出通訊監察錄音之譯文為
    其證據方法，實乃以其監聽所得之錄音帶或光碟，為調查犯
    罪所得之證物，法院本應依刑事訴訟法第165條之所列之方
    法調查，以判斷該錄音帶或光碟是否與通訊監察錄音之譯文
    相符。而監聽錄音製作之譯文，雖通常為偵查犯罪機關單方
    面製作，然若被告或訴訟關係人對其真實性並無爭執，經法
    院於審判期日提示譯文供當事人辨認、表示意見並為辯論者
    ，程式自屬適法（最高法院95年度臺上字第295號、94年度
    臺上字第4665號判決意旨參照）。從而，本件上開通訊監察
    既係依法定程序所為，則基於該通訊監察所取得之監聽電話
    錄音，暨司法警察依據該監聽電話錄音而製作之通訊監察紀
    錄譯文，因其取得程序並無違法，通訊監察過程既已符合法
    定程序，即非傳聞，而該等通訊監察譯文復經法院踐行證據
    調查程序，則該等譯文堪認有證據能力，本院自得採為認定
    事實之證據，在此一併敘明。
三、其餘本件下列引為判決基礎之各項書面證據，被告二人及其
    選任辯護人、公設辯護人均不爭執其證據能力，亦未曾於言
    詞辯論終結前聲明異議，本院審酌各該證據作成時之情況，
    並無違法取證之瑕疵，認以之作為證據為適當，依刑事訴訟
    法第159條之5之規定，均有證據能力。
貳、得心證之理由：
一、被告劉明智就本件如附表一、二、三所示之犯行，乃於審理
    中自白坦認不諱，被告乙○○則就如附表二、三之犯罪事實
    於偵查、審理中均自白不諱，核與證人蘇皇議、吳宜蓉各於
    警詢中證述、偵查中具結證述情節，以及同案被告劉明智以
    證人身份於本院審理中就被告乙○○所涉如附表二編號1.、
    2. 犯行之結證內容均大致相符，復有臺中縣警察局豐原分
    局大雅分駐所員警職務報告（有關查獲被告劉明智、乙○○
    之過程）、證人蘇皇議之指認犯罪嫌疑人紀錄表、本院98年
    度聲搜字第3186號搜索票影本、搜索扣押筆錄、扣押物品目
    錄表、以及證人吳宜蓉之指認犯罪嫌疑人紀錄表、搜索筆錄
    、扣押物品目錄表、及海巡署中部地區尋防局第三海岸巡防
    總隊搜索票聲請書、本院99年聲搜字第386號搜索票影本、
    扣押筆錄、扣押物品目錄表（乙○○部分）、現場照片（關
    於98年8月2日，被告劉明智、乙○○在豆花店上蘇皇議車輛
    之過程）、0000000000號電話通訊監察譯文、毒品案件被告
    通聯紀錄表、扣案物品照片、搜索扣押筆錄、扣押物品目錄
    表（被告劉明智部分）、臺中縣警察局豐原分局查獲涉嫌毒
    品危害防制條例毒品初步鑑驗報告單（被告劉明智身上之海
    洛因）、法務部調查局濫用藥物實驗室鑑定書（被告劉明智
    身上之海洛因）、被告劉明智指認犯罪嫌疑人紀錄表、0000
    000000、0000000000通訊監察譯文（證人蘇皇議部分）、本
    院98年度聲監字第1412號通訊監察書暨電話附表（00000000
    00）、本院98年度聲監續字第1020號通訊監察書暨電話附表
    （00000000 00）、98年聲監續第914號通訊監察書暨電話附
    表（0000000000、0000000000）、臺中縣警察局豐原分局99
    年8月27日中縣豐警偵字第0990037729號函覆（有關現場相
    片之拍攝日期），以及扣案之NOKIA銀黑色行動電話含晶片
    卡（0000000000）足資佐憑。又按販賣毒品之所謂販賣行為
    ，係行為人基於營利之目的，而販入或賣出毒品而言。販賣
    毒品者，其主觀上須有營利之意圖，且客觀上有販賣之行為
    ，即足構成，至於實際上是否已經獲利，則非所問。即於有
    償讓與他人之初，係基於營利之意思，並著手實施，而因故
    無法高於購入之原價出售，最後不得不以原價或低於原價讓
    與他人時，仍屬販賣行為。必也始終無營利之意思，縱以原
    價或低於原價有償讓與他人，方難謂為販賣行為，而僅得以
    轉讓罪論處（最高法院93年度臺上字第165號刑事判決意旨
    參照）。本件被告劉明智、乙○○將第一級毒品海洛因、第
    二級毒品甲基安非他命交付予證人蘇皇議、吳宜蓉時，均有
    約定對價，業如前述，揆諸上揭判決意旨，足認被告劉明智
    、乙○○均具有營利之意圖。是綜上所述，堪信被告二人之
    自白均與事實相符而足資採認。本件事證明確，堪為認定，
    應予依法論科。另有關被告劉明智、乙○○於附表三編號3.
    、6.中共同販賣第一級毒品海洛因予證人吳宜蓉部分，起訴
    書附表雖均載明販毒所得為1000元，惟查，證人吳宜蓉於警
    詢、偵查中證述該部分之交易相關時間、地點方式均與起訴
    書所載無異，僅交易之對價為2000元等情，有各該警詢、偵
    查筆錄在卷可佐，此部分復經本院於審理中與被告乙○○確
    認均應係交易2000元之第一級毒品海洛因，並經被告劉明智
    肯認在卷明確，是此部分檢察官起訴書附表中誤載部分，乃
    由本院按照客觀事實而依職權予以更正之，附此敘明。
二、論罪部分：查海洛因、甲基安非他命分別為毒品危害防制條
    例第2條第2項第1、2款規定之第一、二級毒品，不得持有、
    販賣。茲就被告二人所犯罪名析述如下：
  (一)就附表一部分：被告劉明智就附表一編號1.之所為，係犯毒
    品危害防制條例第4條第1、2項之販賣第一級毒品海洛因、
    第二級毒品甲基安非他命罪；就附表一編號2.之所為，係犯
    毒品危害防制條例第4條第1項之販賣第一級毒品海洛因罪；
    就附表一編號3.之所為，係犯毒品危害防制條例第4條第1、
    2 項之販賣第一級毒品海洛因、第二級毒品甲基安非他命罪
    。其各次持有第一級毒品海洛因、第二級毒品甲基安非他命
    之低度行為，乃為各該次販賣之高度行為所吸收，不另論罪
    。而被告劉明智就附表一編號1.、3.之販賣行為，係同時交
    付第一級毒品海洛因、第二級毒品甲基安非他命予購毒之證
    人蘇皇議，其一行為同時觸犯毒品危害防制條例第4條第1項
    、同條第2項之罪，乃屬想像競合而均應從一重之毒品危害
    防制條例第4條第1項之販賣第一級毒品海洛因罪論處。
  (二)就附表二部分：被告劉明智、乙○○就附表二編號1.、2.之
    所為，均係犯毒品危害防制條例第4條第1項之販賣第一級毒
    品海洛因罪，被告二人各次持有第一級毒品海洛因之低度行
    為，乃為各該次販賣之高度行為所吸收，不另論罪。而被告
    劉明智、乙○○二人就此部分之犯行，均具有犯意聯絡及行
    為分擔，為共同正犯，應依刑法第28條之規定論處。
  (三)就附表三部分：被告劉明智、乙○○就附表三編號1.至6.之
    所為，均係犯毒品危害防制條例第4條第1項之販賣第一級毒
    品海洛因罪，被告二人各次持有第一級毒品海洛因之低度行
    為，乃為各該次販賣之高度行為所吸收，不另論罪。而被告
    劉明智、乙○○二人就此部分之犯行，均具有犯意聯絡及行
    為分擔，為共同正犯，應依刑法第28條之規定論處。
  (四)而被告劉明智上揭11次販賣第一級毒品海洛因罪，以及被告
    乙○○上揭8次販賣第一級毒品海洛因罪，均犯意個別、行
    為互殊，應予分論併罰。
三、科刑部分：茲就本件加重、減輕事由分述如下：
  (一)累犯加重部分：查被告劉明智前因違反肅清煙毒條例案件，
    經本院以82年度訴字第4114號判處有期徒刑3年2月確定，於
    84年6月13日縮短刑期假釋出監並付保護管束。復因違反電
    信法、肅清煙毒條例、麻醉藥品、藥事法等案件，經本院分
    別以86年度訴字第646號及86年度訴字第864號各判處有期徒
    刑4月、3年4月、4月、6月，嗣經聲請合併定應執行刑為有
    期徒刑4年確定；又因違反肅清煙毒條例案件，經臺灣高等
    法院臺中分院以87年度上訴字第857號維持本院86年度訴字
    第3344號判處有期徒刑3年5月確定，並與上開案件及其於假
    釋期間因違反肅清煙毒條例等案件經撤銷假釋所餘殘刑1年
    10月18日接續執行後，於91年4月22日縮短刑期假釋出監並
    付保護管束，嗣於95年10月25日因保護管束期滿未經撤銷視
    為執行完畢等情，有臺灣高等法院被告前案紀錄表附卷可稽
    ，其於有期徒刑執行完畢後5年內故意再犯本案中有關附表
    一、二、三之有期徒刑以上之罪，於各該次均構成累犯，除
    該部分有關販賣第一級毒品罪之本刑為死刑、無期徒刑部分
    依法不得加重外，餘均應依刑法第47條第1項之規定加重其
    刑。
  (二)依修正後毒品危害防制條例第17條規定減輕其刑部分：
  1.被告乙○○就所犯如附表二、三所示之販賣第一級毒品之犯
    行，已於偵查及本院審判中均自白不諱，詳如前述，是就該
    等犯行皆依毒品危害防制條例第17條第2項規定，減輕其刑
    。而被告劉明智乃於本院審理時始坦認本件犯行，自無該條
    規定之適用，附此敘明。
  2.至被告劉明智雖曾於辯論終結後由選任辯護人代以書狀陳明
    願供出其毒品上手「劉惠雯」之人，有該書狀在卷可稽，惟
    該「劉惠雯」之人已於99年6月17日經本院以99年訴字第609
    號判處有期徒刑12年確定（內不含被告劉明智指述曾向劉惠
    雯購買毒品之事），且經本院查詢「劉惠雯」之前案資料顯
    示其業已遭通緝中，有本院99年度訴字第609號判決書、臺
    灣高等法院被告前案紀錄在卷可佐，是該「劉惠雯」之人是
    否能因被告劉明智之供述而遭查緝、破獲，仍在未定之數，
    截至本院審理終結前，尚難認被告劉明智有何合於毒品危害
    防制條例第17條第1項之減刑規定之適用，在此一併敘明。
  (三)依刑法第59條規定酌量減輕其刑部分：按刑法第59條之減輕
    其刑，係裁判上之減輕，必以犯罪之情狀可憫恕，認為宣告
    法定最低度之刑猶嫌過重者，始有其適用；如別有法定減輕
    之事由，應先依法定減輕事由減輕其刑後，猶嫌過重時，始
    得為之；若有2 種以上法定減輕事由，仍應先依法定減輕事
    由遞減其刑後，猶嫌過重時，始得再依刑法第59條規定酌減
    其刑，最高法院88年度台上字第1862號判決意旨可資參照。
    茲分述如下：
  1.被告劉明智部分：查販賣第一級毒品罪之法定刑為「死刑或
    無期徒刑；處無期徒刑者，得併科新臺幣2,000萬元以下罰
    金」。其法定刑既為死刑、無期徒刑，別無其他自由刑之規
    定，刑度可謂重大。然同為販賣第一級毒品之人，其原因動
    機不一，犯罪情節未必盡同，或有大盤毒梟者，亦有中、小
    盤之分，甚或僅止於吸毒者友儕間為求互通有無而為販賣者
    亦有之，其販賣行為所造成危害社會之程度自屬有異，法律
    科處此類犯罪，所設之法定最低本刑卻同為死刑或無期徒刑
    ，且處無期徒刑者，得併科新臺幣2千萬元以下之罰鍰，不
    可謂不重。於此情形，倘依其情狀處以有期徒刑，即足以懲
    儆，並可達防衛社會之目的者，自非不可依客觀之犯行與主
    觀之惡性二者加以考量其情狀是否有可憫恕之處，適用刑法
    第59條之規定酌量減輕其刑，期使個案裁判之量刑，能斟酌
    至當，符合比例原則。依上開說明意旨，本院認被告劉明智
    所犯如附表一、二、三所示之罪，其各次販賣金額介於數千
    元至1萬多元之間，且以2、3千元之金額為多數，各次販賣
    之數量實非謂多，所犯之罪質無論在客觀犯行上、主觀之惡
    性上，均顯然與一般之中、大盤有別，為使此部分之量刑輕
    重與其行為之罪質間能符合比例原則，爰就被告劉明智本件
    各次販賣毒品之犯行均依刑法第59條之規定予以減輕其刑，
    並先加重（死刑、無期徒刑部分不得加重）後減輕之。
  2.被告乙○○部分：又販賣第一級毒品之犯行，前雖已依毒品
    危害防制條例第17條第2項規定減輕其刑而減為無期徒刑或
    20年以下15年以上有期徒刑，惟就其個案販賣毒品之情節輕
    重，如不能再考量有無上揭所述刑法第59條酌量減輕其刑之
    情形，則使被告在即便未坦承犯行之情況，可依刑法第59
    條之規定酌量減輕其刑之規定之適用，顯然有失衡平，亦無
    異喪失鼓勵被告就犯行自白之立法意旨。查本件被告乙○○
    販賣第一級毒品犯行，固無視國家對於杜絕毒品危害之禁令
    ，行為固屬不當，而應予非難；然其販賣次數為8次，金額
    則皆在1千元至3千元之間，所為實屬量小數微之毒品交易，
    且由其總收入毛額為1萬6千元之金額觀之，所獲取之利益尚
    非如販賣大量毒品者之動輒數十萬、數百萬元之龐大，其因
    一時貪念，致罹重典，犯罪情節較諸販毒集團尚屬零星小額
    ，且被告乙○○係單純販賣交易毒品，亦無施用強暴、脅迫
    之不法手段，則就被告乙○○所犯如附表二、三之犯行，其
    最輕法定本刑為無期徒刑，本院就其客觀之犯行與主觀之惡
    性二者加以考量其犯罪情狀，認在客觀上顯非不可憫恕，縱
    以其所犯之罪業經依毒品危害防制條例第17條第2項之規定
    予以減輕其刑，仍嫌過重，難謂符合罪刑相當性及比例原則
    ，更無從與大毒梟之惡行有所區隔，堪認均屬情輕法重，在
    客觀上足以引起一般之同情，難認無可憫恕之處，爰就該部
    分再依刑法第59條之規定，酌量減輕其刑，並遞減輕之。
  (四)爰審酌被告劉明智前已有因施用第一級毒品海洛因而遭依違
    反肅清煙毒條例之規定而判處有期徒刑確定並接受執行之刑
    事前科紀錄，而被告乙○○前亦因違反毒品危害防制條例而
    遭判刑（尚未執行），均有其二人之臺灣高等法院被告前案
    紀錄表在卷可按，顯見其二人素行均非甚佳，且明知海洛因
    、甲基安非他命（被告劉明智部分）乃戕害他人身心之毒品
    ，竟無視國家杜絕毒品犯罪之禁令，為貪圖不法利益，鋌而
    走險販毒，戕害國民身心健康，危害社會治安情節甚鉅，惡
    性非輕，兼慮及其二人各自參與本案販賣毒品之角色分配、
    販賣次數、數量及所獲利益之多寡，並衡酌被告乙○○犯後
    始終坦承犯行，犯後態度堪稱良好，而被告劉明智雖於偵訊
    中否認犯行，惟於本院審理中已悉數坦認犯行，且被告劉明
    智已有意配合警方查緝其所販售之第一級毒品海洛因之上手
    「劉惠雯」，雖該「劉惠雯」之人並無因而經警方查緝而破
    獲販賣或製造毒品之情事，致被告劉明智未合於毒品危害防
    制條例第17條第1項之法定減刑事由，業如前述，惟已顯示
    被告劉明智犯後態度良好；並一併審酌被告二人各自之生活
    狀況、智識程度、犯罪之動機、目的、手段等一切情狀，分
    別就其二人上揭所犯各罪量處如附表一、二、三所示之刑，
    並分別定其應執行之刑如主文第一、二項所示，以示懲儆。
    蒞庭檢察官雖對被告劉明智販賣第一級毒品部分具體求處有
    期徒刑18年、對被告乙○○販賣第一級毒品部分具體求處有
    期徒刑16年，惟本院審酌上開各情，認對被告處以如主文所
    示之刑，即足以收懲儆之效，附此敘明。（至有關檢察官求
    處強制工作部分則詳如後五、所述。）
四、沒收之諭知：按毒品危害防制條例第 19條第1項有關沒收之
    規定，係刑法第38條第1項第2款、第 3項之特別規定，採義
    務沒收主義，但該條項並無如同條例第 18條第1項所定「不
    問屬於犯人與否，沒收之」之明文，自屬相對沒收主義之立
    法。是其應沒收之物，應以屬被告或共犯所有者為限。又按
    「毒品危害防制條例第十九條第一項規定性質上係沒收之補
    充規定。其屬於本條所定沒收之標的，如得以直接沒收者，
    判決主文僅宣告沒收即可，不生「追徵其價額」或「以其財
    產抵償之」問題，須沒收之標的全部或一部不能沒收時，始
    生「追徵其價額」或「以其財產抵償之」選項問題。而「追
    徵其價額」或「以其財產抵償之」係屬兩種選項，分別係針
    對現行貨幣以外之其他財產與現行貨幣而言。而本規定所稱
    「追徵其價額」者，係指所沒收之物為金錢以外之其他財物
    而無法沒收時，因其實際價值不確定，應追徵其價額，使其
    繳納與原物相當之價額，並無以其財產抵償之問題。倘嗣後
    追徵其金錢價額，不得結果而須以其財產抵償者，要屬行政
    執行機關依強制執行之法律之執行問題，即無不能執行之情
    形，自毋庸諭知「或以其財產抵償之」。如不能沒收之沒收
    標的為金錢時，因價值確定，判決主文直接宣告「以其財產
    抵償之」即可，不發生追徵價額之問題。」，最高法院99年
    度第5次刑事庭會議決議內容可資參照。再者，毒品危害防
    制條例第19條第1項規定，犯販賣毒品罪者，其犯罪所得之
    財物均沒收之，係採義務沒收主義。故販賣毒品所得之對價
    ，不問其中成本若干，利潤多少，均應全部諭知沒收，貫徹
    政府查禁煙毒之決心，以符立法本旨，最高法院95年度臺上
    字第3133號判決意旨可資參照。經查：
  (一)關於被告二人涉犯本案所用之物部分：自被告劉明智處扣案
    之NOKIA N97i黑色行動電話1支含門號0000000000、0000000
    000之SIM卡各1張（1機插用2卡），為被告劉明智向不詳人
    士購入而用供購入第一、二級毒品時與上手聯繫之電話，業
    據被告劉明智自白在卷，應依毒品危害防制條例第19條第1
    項之規定，在被告劉明智如附表一、二、三各次犯行中予以
    宣告沒收。另自被告乙○○處扣案之內含0000000000號SIM
    卡1張之NOKIA廠牌銀黑色行動電話1支，為被告劉明智、乙
    ○○向他人購得用以販賣第一級毒品海洛因予證人蘇皇議、
    吳宜蓉所用之物，業據被告乙○○、劉明智供述在卷，應依
    毒品危害防制條例第19條第1項之規定，在被告劉明智、乙
    ○○共同販賣第一級毒品海洛因予證人蘇皇議之附表二編號
    2.之部分、證人吳宜蓉之附表三編號1.至6.部分予以宣告沒
    收。另被告劉明智用供販賣第一級毒品海洛因、第二級毒品
    甲基安非他命所用之內含0000000000、0000000000SIM卡各1
    張之手機各1支（共2支手機搭配2個門號，而手機型號均屬
    不明），乃被告劉明智向他人購得而用供販賣、共同販賣毒
    品所用之物，嗣因害怕遭查緝而早已丟棄而不知去向等情，
    亦據被告劉明智供明在卷，此部分雖未據扣案，惟依上揭說
    明意旨，仍應依毒品危害防制條例第19條第1項之規定，就
    0000000000門號暨所搭配之手機1支，於附表一編號1.、3.
    中諭知沒收，如全部或一部不能沒收時，追徵其價額，復於
    附表二編號1.、2.中諭知沒收，如全部或一部不能沒收時，
    連帶對被告劉明智、乙○○追徵其價額；至未扣案之000000
    0000門號暨所搭配之手機1支，則於附表一編號2.中諭知沒
    收，如全部或一部不能沒收時，追徵其價額，復於附表二編
    號1.中諭知沒收，如全部或一部不能沒收時，連帶對被告劉
    明智、乙○○追徵其價額。
  (二)關於被告二人涉案販賣毒品所獲對價部分：被告劉明智犯如
    附表一所示犯行中，各次販賣第一、二級毒品之所得，雖未
    據扣案，但依上揭說明，均應依毒品危害防制條例第19條第
    1項之規定，宣告沒收之，如全部或一部不能沒收時，以被
    告劉明智之財產抵償之。另被告劉明智、乙○○共犯如附表
    二、三所示犯行中，各次販賣第一級毒品之所得，亦未據扣
    案，惟依上開說明，仍應依毒品危害防制條例第19條第1項
    之規定，宣告沒收之，如全部或一部不能沒收時，以被告劉
    明智、乙○○之財產連帶抵償之。
  (三)與本案無涉部分：
  1.其餘扣案另有扣自被告乙○○處之Anycall黑色行動電話1支
    含門號0000000000之SIM卡1張、0MEGA PLXELS行動電話1支
    含門號0000000000、0000000000之SIM卡各1張（1機插用2卡
    ），以及扣自被告劉明智處之長江白色行動電話1支含門號
    0000000000、0000000000之SIM卡各1張（1機插用2卡）、NO
    KIA黑色行動電話1支（手機序號為000000000000000）、BEN
    Q-SIEMENS黑色行動電話1之（手機序號為000000000000000
    ）等物品，均與本件販賣毒品予證人蘇皇議、吳宜蓉無涉，
    業據被告劉明智、乙○○供明在卷，經核全案內亦無此部分
    與本案販毒有關之積極事證，難認係供本件被告二人販賣毒
    品所用之物，爰就該部分不另為沒收宣告之諭知。
  2.此外，扣案尚有扣自被告乙○○處之注射針筒8支、夾鏈袋2
    包、電子磅秤1台，以及扣自被告劉明智處之第一級毒品海
    洛因2包（驗餘淨重合計1.28公克）、分裝袋1批等物，均係
    被告乙○○、劉明智分別用供施用毒品所用之物品，乃據其
    二人於本院審理中供述明確，衡諸被告劉明智已於本院審理
    中坦承販賣毒品之應科以重典之犯行，信就該遭查獲之毒品
    海洛因之用途無再加以虛飾之理，況注射針筒、夾鍊袋、磅
    秤等物，本非專供販賣毒品所用之物，施用毒品亦有可能使
    用及該等物品，被告二人所辯並無合不符常情之處，此部分
    本應於被告二人各自所犯施用毒品案中（此部分被告二人無
    論是應送觀察勒戒或另行起訴，均尚未據公訴人就該等犯行
    予以偵查）予以宣告沒收，爰不於本案中予以宣告沒收，在
    此敘明。
五、有關公訴人對被告二人求處強制工作部分：按有犯罪之習慣
    或因遊蕩或懶惰成習而犯罪者，於刑之執行前，令入勞動場
    所，強制工作，刑法第90條第1項固定有明文，然強制工作
    之保安處分係針對受處分人將來之危險性所為之處置，以達
    教化、治療之目的，為刑罰之補充制度；亦即現行刑法採刑
    罰與保安處分之雙軌制，要在維持行為責任之刑罰原則下，
    強化其協助行為人再社會化之功能，以及改善行為人潛在之
    危險性格，期能達成根治犯罪原因、預防犯罪之特別目的。
    又保安處分之措施亦含社會隔離、拘束身體自由之性質，其
    限制人民之權利，實與刑罰同，本諸法治國家保障人權之原
    理及刑法之保護作用，其法律規定之內容，應受比例原則之
    規範，使保安處分之宣告，與行為人所為行為之嚴重性、行
    為人所表現之危險性，乃至於行為人未來行為之期待性相當
    。查被告劉明智、乙○○二人固有上開前科，且被告劉明智
    係於出監後復犯本案犯行遭追訴處罰，素行固均有不佳，然
    其前未有販賣毒品、轉讓毒品或禁藥之前科，復審酌被告二
    人對上開犯行均已自白認罪，頗具悔意，況公訴人並未具體
    說明或舉證被告二人有何「犯罪之習慣或因遊蕩或懶惰成習
    而犯罪」之情況，是本院綜核被告二人所表現之危險性、對
    其未來之期待性及比例原則等情以觀，足認宣告如主文所示
    之刑及所定應執行之刑（屬長期自由刑），與其犯行之處罰
    已屬相當，並足收儆懲之效，尚無併予諭知強制工作之必要
    ，附此敘明。
六、另本件被告乙○○於99年2月3日、被告劉明智於99年2月4日
    遭查獲當時，均於警詢中坦承有於遭查獲起回溯96小時內施
    用毒品之犯行，且均經員警予以採尿送驗，有警詢筆錄以及
    臺中縣警察局豐原分局委託鑑驗尿液代號與真實姓名對照表
    附於臺中縣警察局豐原分局中縣豐警偵字第09900002548號
    卷及臺灣臺中地方法院檢察署99年度偵字第3551號卷內可資
    佐憑，而依據本院查詢被告劉明智、乙○○之前案紀錄表核
    閱結果，顯示被告二人此部分犯行尚未經何警、偵程序處理
    中，是此部分有關被告乙○○、劉明智涉犯施用毒品之犯行
    ，宜由檢察官另行依相關卷證予以卓處，附此敘明。
據上論斷，應依刑事訴訟法第299條第1項前段，毒品危害防制條
例第4條第1、2項、第17條第2項、第19條第1項，刑法第11條、
第28條、第47條第1項、第59條、第51條第5款，判決如主文。
中    華    民    國    99    年    10    月    18    日
                刑事第十一庭  審判長法  官  林慧英
                                    法  官  江奇峰
                                    法  官  林學晴
附表一：被告劉明智販賣予蘇皇議部分
 ┌─┬──────┬────┬───────┬──────────────┬───────┬──────────┐
 │編│交易時間    │交易地點│交易毒品種類及│販賣毒品過程                │所犯罪名      │所處刑度及沒收、銷燬│
 │號│            │        │販毒所得      │                            │              │                    │
 │  │            │        │（新臺幣）    │                            │              │                    │
 ├─┼──────┼────┼───────┼──────────────┼───────┼──────────┤
 │1 │98年8月6日凌│臺中縣大│海洛因6000元  │蘇皇議於同日凌晨5時10分許， │劉明智販賣第一│處有期徒刑拾伍年玖月│
 │  │晨5時53分許 │雅鄉的肯│              │以門號0000-000000號撥打被告 │級毒品，累犯  │，扣案之NOKIAN97i黑 │
 │  │            │德基對面│甲基安非他命  │劉明智持用之0000-000000號約 │              │色行動電話1支含門號 │
 │  │            │加油店  │3000元        │見面，復於同日凌晨5時53分許 │              │0000000000、0000000 │
 │  │            │        │              │交易成功。                  │              │154之SIM卡各1張（1機│
 │  │            │        │（二種毒品同時│                            │              │插用2卡），沒收；未 │
 │  │            │        │交付）        │                            │              │扣案之行動電話壹支（│
 │  │            │        │              │                            │              │內含門號0000000000之│
 │  │            │        │              │                            │              │SIM卡壹張）沒收，如 │
 │  │            │        │              │                            │              │全部或一部不能沒收時│
 │  │            │        │              │                            │              │，追徵其價額；未扣案│
 │  │            │        │              │                            │              │之販賣毒品所得新臺幣│
 │  │            │        │              │                            │              │玖仟元，沒收，如全部│
 │  │            │        │              │                            │              │或一部不能沒收時，以│
 │  │            │        │              │                            │              │其財產抵償之。      │
 ├─┼──────┼────┼───────┼──────────────┼───────┼──────────┤
 │2 │98年8月7日下│臺中市漢│海洛因6000元  │被告劉明智於同日中午12時23分│劉明智販賣第一│處有期徒刑拾伍年柒月│
 │  │午2時25分許 │口路附近│              │、24分許，以門號0000-000000 │級毒品，累犯  │，扣案之NOKIA N97i黑│
 │  │            │之閤家歡│              │號撥打電話給蘇皇議約在漢口路│              │色行動電話1支含門號 │
 │  │            │KTV過20 │              │見面，於同日下午1時25分許， │              │0000000000、0000000 │
 │  │            │公尺路邊│              │被告劉明智再撥打電話告訴蘇皇│              │154之SIM卡各1張（1機│
 │  │            │        │              │議會給品質好一點的海洛因（即│              │插用2卡），沒收；未 │
 │  │            │        │              │「我煮個便當，多加一些菜你」│              │扣案之行動電話壹支（│
 │  │            │        │              │），復於同日下午2時25分許， │              │內含門號0000000000之│
 │  │            │        │              │雙方會面後交易成功。        │              │SIM卡壹張）沒收，如 │
 │  │            │        │              │                            │              │全部或一部不能沒收時│
 │  │            │        │              │                            │              │，追徵其價額；未扣案│
 │  │            │        │              │                            │              │之販賣毒品所得新臺幣│
 │  │            │        │              │                            │              │陸仟元，沒收，如全部│
 │  │            │        │              │                            │              │或一部不能沒收時，以│
 │  │            │        │              │                            │              │其財產抵償之。      │
 ├─┼──────┼────┼───────┼──────────────┼───────┼──────────┤
 │3 │98年8月9日晚│臺中市美│海洛因3000元  │被告劉明智於同日晚上9時49分 │劉明智販賣第一│處有期徒刑拾伍年玖月│
 │  │上10、11時許│村路附近│              │許，以門號0000-000000號撥打 │級毒品，累犯  │，扣案之NOKIA N97i黑│
 │  │            │小吃店  │甲基安非他命  │電話給蘇皇議，蘇皇議電話中表│              │色行動電話1支含門號 │
 │  │            │        │1萬1000元     │示要買整錢的甲基安非他命（即│              │0000000000、0000000 │
 │  │            │        │（1錢重）     │「另外那桌菜要整桌的」），雙│              │154之SIM卡各1張（1機│
 │  │            │        │              │方於同日晚上10、11時許，會面│              │插用2卡），沒收；未 │
 │  │            │        │（二種毒品同時│交易成功。                  │              │扣案之行動電話壹支（│
 │  │            │        │ 交付）       │                            │              │內含門號0000000000之│
 │  │            │        │              │                            │              │SIM卡壹張）沒收，如 │
 │  │            │        │              │                            │              │全部或一部不能沒收時│
 │  │            │        │              │                            │              │，追徵其價額，或以其│
 │  │            │        │              │                            │              │財產抵償之；未扣案之│
 │  │            │        │              │                            │              │販賣毒品所得新臺幣壹│
 │  │            │        │              │                            │              │萬肆仟元，沒收，如全│
 │  │            │        │              │                            │              │部或一部不能沒收時，│
 │  │            │        │              │                            │              │以其財產抵償之。    │
 └─┴──────┴────┴───────┴──────────────┴───────┴──────────┘
附表二：被告劉明智、乙○○共同販賣予蘇皇議部分
 ┌─┬──────┬────┬───────┬──────────────┬───────┬──────────┐
 │編│交易時間    │交易地點│交易毒品種類及│販賣毒品過程                │所犯罪名      │所處刑度及沒收、銷燬│
 │號│            │        │販毒所得      │                            │              │                    │
 │  │            │        │（新臺幣）    │                            │              │                    │
 ├─┼──────┼────┼───────┼──────────────┼───────┼──────────┤
 │1 │98年8月2日下│臺中市美│海洛因3000元  │蘇皇議於同日下午1時59分許， │劉明智共同販賣│處有期徒刑拾伍年肆月│
 │  │午2、3時許  │村路與南│              │以門號0000-000000號先撥打被 │第一級毒品，累│，扣案之NOKIA N97i黑│
 │  │            │屯路口往│              │告劉明智持用之0000-000000號 │犯            │色行動電話1支含門號 │
 │  │            │南屯路方│              │，詢問被告劉明智現在是否「方│              │0000000000、0000000 │
 │  │            │向之某大│              │便」，被告劉明智表示伊現在樹│              │154之SIM卡各1張（1機│
 │  │            │樓旁路邊│              │孝路與十甲東路附近，馬上過去│              │插用2卡），沒收；未 │
 │  │            │        │              │「一樣」的地方（老地點），復│              │扣案之行動電話貳支（│
 │  │            │        │              │於同日下午2時3分許，蘇皇議改│              │內含門號0000000000、│
 │  │            │        │              │撥打劉明智之0000-000000號聯 │              │0000000000之SIM卡各 │
 │  │            │        │              │絡，約定購買毒品之時間地點，│              │壹張）均沒收，如全部│
 │  │            │        │              │被告劉明智再偕同乙○○前往交│              │或一部不能沒收時，與│
 │  │            │        │              │易成功。                    │              │乙○○連帶追徵其價額│
 │  │            │        │              │                            │              │；未扣案之販賣毒品所│
 │  │            │        │              │                            │              │得新臺幣仟元，沒收│
 │  │            │        │              │                            │              │，如全部或一部不能沒│
 │  │            │        │              │                            │              │收時，以其與乙○○之│
 │  │            │        │              │                            │              │財產連帶抵償之。    │
 │  │            │        │              │                            ├───────┼──────────┤
 │  │            │        │              │                            │乙○○共同販賣│處有期徒刑柒年拾月；│
 │  │            │        │              │                            │第一級毒品    │扣案之NOKIA N97i黑色│
 │  │            │        │              │                            │              │行動電話1支含門號098│
 │  │            │        │              │                            │              │0000000、0000000000 │
 │  │            │        │              │                            │              │之SIM卡各1張（1機插 │
 │  │            │        │              │                            │              │用2卡），沒收；未扣 │
 │  │            │        │              │                            │              │案之行動電話貳支（內│
 │  │            │        │              │                            │              │含門號0000000000、09│
 │  │            │        │              │                            │              │00000000之SIM卡各壹 │
 │  │            │        │              │                            │              │張）均沒收，如全部或│
 │  │            │        │              │                            │              │一部不能沒收時，與劉│
 │  │            │        │              │                            │              │明智連帶追徵其價額；│
 │  │            │        │              │                            │              │未扣案之販賣毒品所得│
 │  │            │        │              │                            │              │新臺幣仟元，沒收，│
 │  │            │        │              │                            │              │如全部或一部不能沒收│
 │  │            │        │              │                            │              │時，以其與劉明智之財│
 │  │            │        │              │                            │              │產連帶抵償之。      │
 ├─┼──────┼────┼───────┼──────────────┼───────┼──────────┤
 │2 │98年8月4日晚│臺中市美│海洛因3000元  │蘇皇議於同日晚上6時43分、52 │劉明智共同販賣│處有期徒刑拾伍年肆月│
 │  │上7時46分許 │村南路高│              │分許，以門號0000-000000號先 │第一級毒品，累│；扣案之NOKIAN97i黑 │
 │  │            │工路附近│              │撥打被告劉明智持用之0000-000│犯            │色行動電話1支含門號 │
 │  │            │之豆花店│              │794號約見面，復於同日晚上7時│              │0000000000、0000000 │
 │  │            │門口    │              │30分，被告劉明智持被告乙○○│              │154之SIM卡各1張（1機│
 │  │            │        │              │持用之門號0000-000000號撥打 │              │插用2卡），以及NOKIA│
 │  │            │        │              │電話給蘇皇議約在豆花店，於同│              │銀黑色行動電話壹支（│
 │  │            │        │              │日晚上7時46分許，劉明智、簡 │              │內含0000000000之SIM │
 │  │            │        │              │銘華共同到達豆花店門口與蘇皇│              │卡壹張），均沒收；未│
 │  │            │        │              │議交易成功。                │              │扣案之行動電話壹支（│
 │  │            │        │              │                            │              │內含門號00000000003 │
 │  │            │        │              │                            │              │之SIM卡壹張）沒收， │
 │  │            │        │              │                            │              │如全部或一部不能沒收│
 │  │            │        │              │                            │              │時，與乙○○連帶追徵│
 │  │            │        │              │                            │              │其價額；未扣案之販賣│
 │  │            │        │              │                            │              │毒品所得新臺幣仟元│
 │  │            │        │              │                            │              │，沒收，如全部或一部│
 │  │            │        │              │                            │              │不能沒收時，以其與簡│
 │  │            │        │              │                            │              │銘華之財產連帶抵償之│
 │  │            │        │              │                            │              │。                  │
 │  │            │        │              │                            ├───────┼──────────┤
 │  │            │        │              │                            │乙○○共同販賣│處有期徒刑柒年拾月；│
 │  │            │        │              │                            │第一級毒品    │扣案之NOKIA N97i黑色│
 │  │            │        │              │                            │              │行動電話1支含門號   │
 │  │            │        │              │                            │              │0000000000、0000000 │
 │  │            │        │              │                            │              │154之SIM卡各1張（1機│
 │  │            │        │              │                            │              │插用2卡），以及NOKIA│
 │  │            │        │              │                            │              │銀黑色行動電話壹支（│
 │  │            │        │              │                            │              │內含0000000000之SIM │
 │  │            │        │              │                            │              │卡壹張），均沒收；未│
 │  │            │        │              │                            │              │扣案之行動電話壹支（│
 │  │            │        │              │                            │              │內含門號0000000000之│
 │  │            │        │              │                            │              │SIM卡壹張）沒收，如 │
 │  │            │        │              │                            │              │全部或一部不能沒收時│
 │  │            │        │              │                            │              │，與劉明智連帶追徵其│
 │  │            │        │              │                            │              │價額；未扣案之販賣毒│
 │  │            │        │              │                            │              │品所得新臺幣仟元，│
 │  │            │        │              │                            │              │沒收，如全部或一部不│
 │  │            │        │              │                            │              │能沒收時，以其與劉明│
 │  │            │        │              │                            │              │智之財產連帶抵償之。│
 └─┴──────┴────┴───────┴──────────────┴───────┴──────────┘
 附表三、被告劉明智、乙○○共同販賣予吳宜蓉之部分
 ┌─┬──────┬────┬───────┬──────────────┬───────┬──────────┐
 │編│交易時間    │交易地點│交易毒品種類及│販賣毒品過程                │所犯罪名      │所處刑度及沒收、銷燬│
 │號│            │        │販毒所得      │                            │              │                    │
 ├─┼──────┼────┼───────┼──────────────┼───────┼──────────┤
 │1 │98年10月17日│臺中市文│海洛因2000元  │於98年10月17日上午10時許前，│劉明智共同販賣│處有期徒刑拾伍年月│
 │  │上午10時許  │心路靠近│              │被告簡明華先向被告劉明智取得│第一級毒品，累│，扣案之NOKIAN97i 黑│
 │  │            │五權西路│              │海洛因後，於同日上午10時許，│犯            │色行動電話1支含門號 │
 │  │            │附近    │              │在臺中市○○路靠近五權西路附│              │0000000000、00000001│
 │  │            │        │              │近，吳宜蓉向被告乙○○購買海│              │54之SIM卡各1張（1機 │
 │  │            │        │              │洛因2000元交易成功後，吳宜蓉│              │插用2卡），以及行動 │
 │  │            │        │              │向被告乙○○反應重量不足，於│              │電話壹支（內含門號  │
 │  │            │        │              │同日上午11時52分許，被告簡銘│              │0000000000之SIM卡壹 │
 │  │            │        │              │華持用之門號0000-000000號撥 │              │張），均沒收；未扣案│
 │  │            │        │              │打吳宜蓉持用之0000-000000號 │              │之販賣毒品所得新臺幣│
 │  │            │        │              │，向吳宜蓉表示是上游出問題。│              │貳仟元，沒收，如全部│
 │  │            │        │              │                            │              │或一部不能沒收時，以│
 │  │            │        │              │                            │              │其與乙○○之財產連帶│
 │  │            │        │              │                            │              │抵償之。            │
 │  │            │        │              │                            ├───────┼──────────┤
 │  │            │        │              │                            │乙○○共同販賣│處有期徒刑柒年玖月，│
 │  │            │        │              │                            │第一級毒品    │，扣案之NOKIAN97i 黑│
 │  │            │        │              │                            │              │色行動電話1支含門號 │
 │  │            │        │              │                            │              │0000000000、00000001│
 │  │            │        │              │                            │              │54之SIM卡各1張（1機 │
 │  │            │        │              │                            │              │插用2卡），以及行動 │
 │  │            │        │              │                            │              │電話壹支（內含門號09│
 │  │            │        │              │                            │              │00000000之SIM卡壹張 │
 │  │            │        │              │                            │              │），均沒收；未扣案之│
 │  │            │        │              │                            │              │販賣毒品所得新臺幣貳│
 │  │            │        │              │                            │              │仟元，沒收，如全部或│
 │  │            │        │              │                            │              │一部不能沒收時，以其│
 │  │            │        │              │                            │              │與劉明智之財產連帶抵│
 │  │            │        │              │                            │              │償之。              │
 ├─┼──────┼────┼───────┼──────────────┼───────┼──────────┤
 │2 │98年10月19日│臺中縣大│海洛因1000元  │吳宜蓉於同日上午7、8許，以門│劉明智共同販賣│處有期徒刑拾伍年貳月│
 │  │中午12時許  │雅鄉雅潭│              │號0000-000000撥打被告乙○○ │第一級毒品，累│，扣案之NOKIAN97i 黑│
 │  │            │路之香帥│              │之0000-000000號先行聯絡，約 │犯            │色行動電話1支含門號0│
 │  │            │餐廳對面│              │定購買之時間、地點，被告簡銘│              │980000000、000000015│
 │  │            │        │              │華則向被告劉明智取得海洛因後│              │4之SIM卡各1張（1機插│
 │  │            │        │              │，由被告簡明華前往交易成功。│              │用2卡），以及行動電 │
 │  │            │        │              │                            │              │話壹支（內含門號0987│
 │  │            │        │              │                            │              │430444之SIM卡壹張） │
 │  │            │        │              │                            │              │，均沒收；未扣案之販│
 │  │            │        │              │                            │              │賣毒品所得新臺幣壹仟│
 │  │            │        │              │                            │              │元，沒收，如全部或一│
 │  │            │        │              │                            │              │部不能沒收時，以其與│
 │  │            │        │              │                            │              │乙○○之財產連帶抵償│
 │  │            │        │              │                            │              │之。                │
 │  │            │        │              │                            ├───────┼──────────┤
 │  │            │        │              │                            │乙○○共同販賣│處有期徒刑柒年捌月，│
 │  │            │        │              │                            │第一級毒品    │，扣案之NOKIAN97i 黑│
 │  │            │        │              │                            │              │色行動電話1支含門號0│
 │  │            │        │              │                            │              │980000000、000000015│
 │  │            │        │              │                            │              │4之SIM卡各1張（1機插│
 │  │            │        │              │                            │              │用2卡），以及行動電 │
 │  │            │        │              │                            │              │話壹支（內含門號0987│
 │  │            │        │              │                            │              │430444之SIM卡壹張） │
 │  │            │        │              │                            │              │，均沒收；未扣案之販│
 │  │            │        │              │                            │              │賣毒品所得新臺幣壹仟│
 │  │            │        │              │                            │              │元，沒收，如全部或一│
 │  │            │        │              │                            │              │部不能沒收時，以其與│
 │  │            │        │              │                            │              │劉明智之財產連帶抵償│
 │  │            │        │              │                            │              │之。                │
 ├─┼──────┼────┼───────┼──────────────┼───────┼──────────┤
 │3 │98年10月20日│臺中縣潭│海洛因2000元  │吳宜蓉於同日中午12時許，向被│劉明智共同販賣│處有期徒刑拾伍年月│
 │  │中午12時許  │子鄉附近│（起訴書誤為  │告乙○○購得海洛因1000元後，│第一級毒品，累│，扣案之NOKIAN97i 黑│
 │  │            │        │1000元 ）     │隨即以門號0000-000000撥打被 │犯            │色行動電話1支含門號0│
 │  │            │        │              │告乙○○之0000-000000號，向 │              │980000000、000000015│
 │  │            │        │              │乙○○反應海洛因的量太少，不│              │4之SIM卡各1張（1機插│
 │  │            │        │              │足1000元的量，但亦不了了之。│              │用2卡），以及扣案之 │
 │  │            │        │              │                            │              │行動電話壹支（內含門│
 │  │            │        │              │                            │              │號0000000000之SIM卡 │
 │  │            │        │              │                            │              │壹張），均沒收；未扣│
 │  │            │        │              │                            │              │案之販賣毒品所得新臺│
 │  │            │        │              │                            │              │幣貳仟元，沒收，如全│
 │  │            │        │              │                            │              │部或一部不能沒收時，│
 │  │            │        │              │                            │              │以其與乙○○之財產連│
 │  │            │        │              │                            │              │帶抵償之。          │
 │  │            │        │              │                            ├───────┼──────────┤
 │  │            │        │              │                            │乙○○共同販賣│處有期徒刑柒年玖月，│
 │  │            │        │              │                            │第一級毒品    │，扣案之NOKIAN97i 黑│
 │  │            │        │              │                            │              │色行動電話1支含門號0│
 │  │            │        │              │                            │              │980000000、000000015│
 │  │            │        │              │                            │              │4之SIM卡各1張（1機插│
 │  │            │        │              │                            │              │用2卡），以及行動電 │
 │  │            │        │              │                            │              │話壹支（內含門號0987│
 │  │            │        │              │                            │              │430444之SIM卡壹張） │
 │  │            │        │              │                            │              │，均沒收；未扣案之販│
 │  │            │        │              │                            │              │賣毒品所得新臺幣貳仟│
 │  │            │        │              │                            │              │元，沒收，如全部或一│
 │  │            │        │              │                            │              │部不能沒收時，以其與│
 │  │            │        │              │                            │              │劉明智之財產連帶抵償│
 │  │            │        │              │                            │              │之。                │
 ├─┼──────┼────┼───────┼──────────────┼───────┼──────────┤
 │4 │98年10月29日│臺中縣潭│海洛因2000元  │被告乙○○於同日上午10時29分│劉明智共同販賣│處有期徒刑拾伍年月│
 │  │下午5、6時許│子鄉附近│              │許，以0000000000號電話傳簡訊│第一級毒品，累│，扣案之NOKIAN97i 黑│
 │  │            │        │              │給吳宜蓉表示因為被告劉明智無│犯            │色行動電話1支含門號0│
 │  │            │        │              │法過來，所以當日中午無法交易│              │980000000、000000015│
 │  │            │        │              │，約定下午4時50分到交易地點 │              │4之SIM卡各1張（1機插│
 │  │            │        │              │，然經吳宜蓉不斷催促，於同日│              │用2卡），以及行動電 │
 │  │            │        │              │下午1時51分許，被告乙○○再 │              │話壹支（內含門號0987│
 │  │            │        │              │以同一門號之電話傳簡訊予吳宜│              │430444之SIM卡壹張） │
 │  │            │        │              │蓉，告知被告劉明智有過來了，│              │，均沒收；未扣案之販│
 │  │            │        │              │意即有毒品可以交易了，復於同│              │賣毒品所得新臺幣貳仟│
 │  │            │        │              │日下午5、6時許，由被告乙○○│              │元，沒收，如全部或一│
 │  │            │        │              │前往交易成功。              │              │部不能沒收時，以其與│
 │  │            │        │              │                            │              │乙○○之財產連帶抵償│
 │  │            │        │              │                            │              │之。                │
 │  │            │        │              │                            ├───────┼──────────┤
 │  │            │        │              │                            │乙○○共同販賣│處有期徒刑柒年玖月，│
 │  │            │        │              │                            │第一級毒品    │，扣案之NOKIAN97i 黑│
 │  │            │        │              │                            │              │色行動電話1支含門號 │
 │  │            │        │              │                            │              │0000000000、00000001│
 │  │            │        │              │                            │              │54之SIM卡各1張（1機 │
 │  │            │        │              │                            │              │插用2卡），以及扣案 │
 │  │            │        │              │                            │              │之行動電話壹支（內含│
 │  │            │        │              │                            │              │門號0000000000之SIM │
 │  │            │        │              │                            │              │卡壹張），均沒收；未│
 │  │            │        │              │                            │              │扣案之販賣毒品所得新│
 │  │            │        │              │                            │              │臺幣貳仟元，沒收，如│
 │  │            │        │              │                            │              │全部或一部不能沒收時│
 │  │            │        │              │                            │              │，以其與劉明智之財產│
 │  │            │        │              │                            │              │連帶抵償之。        │
 ├─┼──────┼────┼───────┼──────────────┼───────┼──────────┤
 │5 │98年11月1日 │臺中縣大│海洛因2000元  │被告簡明華於同日下午1時許， │劉明智共同販賣│處有期徒刑拾伍年月│
 │  │下午6時許   │雅鄉雅潭│（起訴書誤為  │撥打被告劉明智持用之門號0983│第一級毒品，累│，扣案之NOKIAN97i 黑│
 │  │            │路之香帥│1000元）      │-0000000號，向被告劉明智催討│犯            │色行動電話1支含門號0│
 │  │            │餐廳對面│              │毒品，吳宜蓉則於同日下午3時3│              │980000000、000000015│
 │  │            │        │              │3分許，以門號0000-000000號傳│              │4之SIM卡各1張（1機插│
 │  │            │        │              │簡訊至被告乙○○持用之0987-4│              │用2卡），以及行動電 │
 │  │            │        │              │30444號表示「我們都在等你喔 │              │話壹支（內含門號0987│
 │  │            │        │              │那個老闆也在催了麻煩你了喔」│              │430444之SIM卡壹張） │
 │  │            │        │              │等語，被告乙○○則回傳簡訊告│              │，均沒收；未扣案之販│
 │  │            │        │              │知有在催了，俟被告劉明智交付│              │賣毒品所得新臺幣貳仟│
 │  │            │        │              │海洛因予被告乙○○後，於同日│              │元，沒收，如全部或一│
 │  │            │        │              │下午6時許，由被告乙○○前往 │              │部不能沒收時，以其與│
 │  │            │        │              │交易成功。                  │              │乙○○之財產連帶抵償│
 │  │            │        │              │                            │              │之。                │
 │  │            │        │              │                            ├───────┼──────────┤
 │  │            │        │              │                            │乙○○共同販賣│處有期徒刑柒年玖月，│
 │  │            │        │              │                            │第一級毒品    │，扣案之NOKIAN97i 黑│
 │  │            │        │              │                            │              │色行動電話1支含門號 │
 │  │            │        │              │                            │              │0000000000、00000001│
 │  │            │        │              │                            │              │54之SIM卡各1張（1機 │
 │  │            │        │              │                            │              │插用2卡），以及行動 │
 │  │            │        │              │                            │              │電話壹支（內含門號09│
 │  │            │        │              │                            │              │00000000之SIM卡壹張 │
 │  │            │        │              │                            │              │），均沒收；未扣案之│
 │  │            │        │              │                            │              │販賣毒品所得新臺幣貳│
 │  │            │        │              │                            │              │仟元，沒收，如全部或│
 │  │            │        │              │                            │              │一部不能沒收時，以其│
 │  │            │        │              │                            │              │與劉明智之財產連帶抵│
 │  │            │        │              │                            │              │償之。              │
 ├─┼──────┼────┼───────┼──────────────┼───────┼──────────┤
 │6 │98年11月2日 │臺中縣大│海洛因1000元  │被告劉明智於同日上午10時27分│劉明智共同販賣│處有期徒刑拾伍年貳月│
 │  │下午6時許   │雅鄉雅潭│              │許，撥打電話予被告乙○○後，│第一級毒品，累│，扣案之NOKIAN97i 黑│
 │  │            │路之黃昏│              │於同日下午4時44分許，吳宜蓉 │犯            │色行動電話1支含門號 │
 │  │            │市場    │              │以門號0000-000000撥打被告簡 │              │0000000000、098936  │
 │  │            │        │              │銘華持用之0000-000000號約定 │              │1154之SIM卡各1張（1 │
 │  │            │        │              │易時間、地點，再由被告乙○○│              │機插用2卡），以及行 │
 │  │            │        │              │前往交易成功。              │              │動電話壹支（內含門號│
 │  │            │        │              │                            │              │0000000000之SIM卡壹 │
 │  │            │        │              │                            │              │張），均沒收；未扣案│
 │  │            │        │              │                            │              │之販賣毒品所得新臺幣│
 │  │            │        │              │                            │              │貳仟元，沒收，如全部│
 │  │            │        │              │                            │              │或一部不能沒收時，以│
 │  │            │        │              │                            │              │其與乙○○之財產連帶│
 │  │            │        │              │                            │              │抵償之。            │
 │  │            │        │              │                            ├───────┼──────────┤
 │  │            │        │              │                            │乙○○共同販賣│處有期徒刑柒年捌月，│
 │  │            │        │              │                            │第一級毒品    │，扣案之NOKIAN97i 黑│
 │  │            │        │              │                            │              │色行動電話1支含門號 │
 │  │            │        │              │                            │              │0000000000、098936  │
 │  │            │        │              │                            │              │1154之SIM卡各1張（1 │
 │  │            │        │              │                            │              │機插用2卡），以及行 │
 │  │            │        │              │                            │              │動電話壹支（內含門號│
 │  │            │        │              │                            │              │0000000000之SIM卡壹 │
 │  │            │        │              │                            │              │張），均沒收；未扣案│
 │  │            │        │              │                            │              │之販賣毒品所得新臺幣│
 │  │            │        │              │                            │              │貳仟元，沒收，如全部│
 │  │            │        │              │                            │              │或一部不能沒收時，以│
 │  │            │        │              │                            │              │其與劉明智之財產連帶│
 │  │            │        │              │                            │              │抵償之。            │
 └─┴──────┴────┴───────┴──────────────┴───────┴──────────┘
以上正本證明與原本無異。
如不服本判決應於收受判決後10日內向本院提出上訴書狀，並應
敘述具體理由；其未敘述上訴理由者，應於上訴期間屆滿後20日
內向本院補提理由書（均須按他造當事人之人數附繕本）「切勿
逕送上級法院」。
                                    書記官  簡雅文
中    華    民    國    99    年    10    月    18    日
附錄論罪科刑法條
毒品危害防制條例第4條第1、2項
製造、運輸、販賣第一級毒品者，處死刑或無期徒刑；處無期徒
刑者，得併科新臺幣 2 千萬元以下罰金。
製造、運輸、販賣第二級毒品者，處無期徒刑或 7 年以上有期
徒刑，得併科新臺幣 1 千萬元以下罰金。

司法院資訊處製作；財團法人民間司法改革基金會備份。
